臺灣彰化地方法院刑事判決      
111年度交易字第541號
公  訴  人  臺灣彰化地方檢察署檢察官
被      告  藍海威


上列被告因公共危險案件，經檢察官提起公訴（111年度偵字第6
069號），被告於準備程序中，就被訴事實為有罪之陳述，本院
裁定改行簡式審判程序，判決如下：
    主  文
藍海威駕駛動力交通工具，吐氣所含酒精濃度達每公升零點二五
毫克以上，累犯，處有期徒刑玖月。
    犯罪事實及理由
一、本案犯罪事實、證據及應適用法條，除證據部分補充被告藍
    海威於本院訊問時之自白，並補充累犯加重其刑之理由如後
    外，餘均認與檢察官起訴書之記載相同，茲引用如附件。
二、被告藍海威歷有起訴書犯罪事實欄一所示之犯罪科刑紀錄，
    有臺灣高等法院被告前案紀錄表在卷可憑，其受有期徒刑執
    行完畢後，5年內故意再犯本案有期徒刑以上之罪，為累犯
    。參酌司法院釋字第775號解釋意旨，衡量被告所犯本案與
    前案罪質相同，顯見對於刑罰之感應效果已然薄弱，當無處
    以法定最輕本刑仍顯過苛之情形，應依刑法第47條第1項規
    定，加重其刑。　　
三、爰以行為人之責任為基礎，審酌被告陳稱其目前從事建築灌
    漿，高職畢業、離婚、育有子女1名就讀大學中等情甚明，
    是智識程度健全之成年人，其屢因公共危險案件，經本院以
    106年度交簡字第1097號判處有期徒刑2月確定、以106年度
    交簡字第2268號判處有期徒刑4月確定、以108年度交簡字第
    267號判處有期徒刑6月確定，有臺灣高等法院被告前案紀錄
    表可憑，而且駕駛執照因酒駕逕行註銷，卻未記取教訓，本
    次飲酒後駕駛自小客車上路，為警查獲時測得吐氣酒精濃度
    達每公升0.36毫克，連同上述構成累犯之案件，本案已是第
    五度觸犯相同罪名，屢罰屢犯，顯見依其家庭經濟生活狀況
    而言，即使前次量刑僅有期徒刑6月而得易科罰金，仍未收
    警惕之效，比起罪質未呈均一之累犯案例，主觀惡性更為固
    著，量刑不應從輕；暨衡量其坦承犯行之犯後態度，近年來
    僅有上述公共危險案件犯罪科刑紀錄，素行較單純等一切情
    狀，量處如主文所示之刑。
四、依刑事訴訟法第273條之1第1項、第299條第1項前段、第310
    條之2、第454條第2項，刑法第185條之3第1項第1款、第47
    條第1項、第41條第1項前段，刑法施行法第1條之1第1項，
    判決如主文。
五、如不服本件判決，得自收受送達之翌日起20日內，表明上訴
    理由，向本院提起上訴狀（須附繕本）。
本案經檢察官吳怡盈提起公訴，檢察官何金陞到庭執行職務。
中　　華　　民　　國　　111 　年　　8 　　月　　30　　日
                  刑事第二庭        法  官  王祥豪
以上正本證明與原本無異。
如不服本判決應於收受判決後20日內，向本院提出上訴書狀，並
應敘述具體理由。其未敘述上訴理由者，應於上訴期間屆滿後20
日內向本院補提理由書(均須按他造當事人之人數附繕本)「切勿
逕送上級法院」。
中　　華　　民　　國　　111 　年　　8 　　月　　30　　日
                                    書記官  吳芳儀

附錄本案論罪科刑法條：
刑法第185條之3第1項第1款
駕駛動力交通工具而有下列情形之一者，處三年以下有期徒刑，
得併科三十萬元以下罰金：
一、吐氣所含酒精濃度達每公升零點二五毫克或血液中酒精濃度
    達百分之零點零五以上。 
附件：
臺灣彰化地方檢察署檢察官起訴書
                                     111年度偵字第6069號
　　被　　　告　藍海威　男　50歲（民國00年00月00日生）
　　　　　　　　　　　　住彰化縣○○鄉○○村○○路00號
　　　　　　　　　　　　國民身分證統一編號：Z000000000號
上列被告因公共危險案件，業經偵查終結，認應提起公訴，茲將
犯罪事實及證據並所犯法條分述如下：
　　　　犯罪事實
一、藍海威前有4次酒後駕車公共危險之前科，其中於民國109年
    間，經臺灣彰化法院以109年度交易字第74號判決判處有期
    徒刑6月確定，於109年5月12日易科罰金執行完畢。詎猶不
    知悔改，復於111年4月12日上午9時許，在彰化縣員林市三
    條街某處路旁工地飲用保力達2杯後，竟仍基於酒後駕車之
    犯意，於同日上午11時，自該處無照駕駛車牌號碼0000-00
    號自用小客車上路。嗣於同日上午11時5分許，行經彰化縣○
    ○市○○街000號前，因半開駕駛座窗戶抽菸為警攔檢，並對其
    施以吐氣酒精測試，測得其吐氣中之酒精濃度為每公升0.36
    毫克。
二、案經彰化縣警察局員林分局報告偵辦。
　　　　證據並所犯法條
一、上揭犯罪事實，業據被告藍海威於警詢及偵查中坦承不諱，
    並有彰化縣警察局員林分局公共危險罪當事人酒精測定紀錄
    表、財團法人工業技術研究院呼氣酒精測試器檢定合格證書
    、彰化縣警察局舉發違反道路交通管理事件通知單、公路監
    理電子閘門系統查詢（查駕駛、查車籍）等在卷可稽，堪認
    被告之任意性自白與事實相符，其犯嫌足以認定。
二、核被告所為，係犯刑法第185條之3第1項第1款之公共危險罪
    嫌。被告曾受如犯罪事實欄所述之有期徒刑執行完畢後，5
    年內故意再犯本件有期徒刑以上之罪，為累犯，本案與前案
    罪質相符，請依刑法第47條第1項規定，酌情加重其刑。並
    請審酌被告前已有4次酒駕紀錄，仍不知警惕，無視酒後駕
    車之高度危險性，罔顧大眾往來交通安全，可非難性甚高，
    從重量刑。
三、依刑事訴訟法第251條第1項提起公訴。
　　此　致
臺灣彰化地方法院
中　　華　　民　　國　　111 　年　　6  　 月　　30　　日
　　　　　　　　　　　　　　　檢　察　官  吳怡盈
本件正本證明與原本無異
中　　華　　民　　國　　111 　年　　7  　 月　　7 　　日
　　　　　　　　　　　　　　　書　記　官  蘇惠菁